【裁判字號】    99,親,51
【裁判日期】    990624
【裁判案由】    否認子女
【裁判全文】
臺灣臺南地方法院民事判決                99年度親字第51號
原      告   丙○○
被      告   乙○○
兼法定代理人 甲○○
訴訟代理人  黃均熙律師
前當事人間請求否認子女事件，經本院於民國99年6月10日言詞
辯論終結，判決如下：
    主      文
確認被告乙○○非原告自被告甲○○受胎所生之子女。
訴訟費用新臺幣參仟元由原告負擔。
    事實及理由
一、原告主張：原告與被告甲○○於民國94年6月22日結婚，因
    感情不睦，而於96年6月起分居，原告另於97年間自訴外人
    鄭祐宣處受胎，於98年8月20日產下被告乙○○，因而受推
    定為被告甲○○之女，惟被告乙○○係原告與訴外人鄭祐宣
    所生，並非原告自被告甲○○受胎所生，為此，依民法第10
    63條第2項之規定，提起本件否認子女訴訟等語，並聲明：
    如主文所示。
二、被告方面：兩造於96年6月間分居，未再同居，被告乙○○
    並非自被告甲○○受胎所生等語。
三、得心證之理由：
  (一)親子關係事件，與社會公益有關，當事人處分主義應受限制
    ，故民事訴訟法關於認諾及自認或不爭執事實效力之規定，
    於親子關係事件，不適用之，此觀民事訴訟法第594條規定
    自明。是被告就本件訴訟為認諾及訴訟上自認或不爭執事實
    ，均不生訴訟上效力，亦不得本於其認諾，為被告敗訴之判
    決。
  (二)本件原告主張其與被告甲○○原係夫妻，被告乙○○受胎期
    間係在兩造婚姻關係存續中，被告乙○○遂受婚生推定，推
    定被告乙○○為被告甲○○之婚生子，惟被告乙○○實非原
    告自被告甲○○受胎所生，核與證人鄭祐宣證述之情節相符
    ，復經國立成功大學醫學院附設醫院鑑定訴外人鄭祐宣與被
    告乙○○之間是否存有親子血緣關係，依據成大醫院為訴外
    人鄭祐宣與被告乙○○為血緣鑑定，其鑑定結果為：「本系
    統所檢驗之DNA點位皆無法排除鄭祐宣（男，民國○○年○月○○
    日生，身分證號Ｚ000000000）與乙○○（女，民國○○年○月
    ○○日生，身分證號Ｚ000000000號）之血緣關係，其親子關係
    指數為374975.714567，親子關係概率值為99.999733%」，
    有血緣鑑定報告書在卷可稽，本院參酌現代生物科學發達，
    醫學技術進步，以DNA基因圖譜定序檢驗方法鑑定子女之血
    統來源之精確度已達99.8％以上，而被告乙○○既鑑定為訴
    外人鄭祐宣之子，自不可能同時為被告甲○○之子；又被告
    就本件訴訟為不爭執原告主張之事實，雖不生訴訟上效力，
    但本院仍得以此自認或不爭執之情形，作為依自由心證判斷
    事實真偽之資料（最高法院29年上字第56號、32年上字第
    2316號判例參照），亦即被告之供陳，亦足資佐證原告所主
    張事實之真實性。執此，原告之主張，應堪信為真實。是以
    ，原告主張被告乙○○非原告自被告甲○○受胎所生，應堪
    採信。
  (三)按從子女出生日回溯第181日起至第302日止為受胎期間。又
    妻之受胎，係在婚姻關係存續中者，推定其所生之子女為婚
    生子女。前項推定，夫妻之一方或子女能證明子女非婚生子
    女者，得提起否認之訴。前項否認之訴，夫妻之一方自知悉
    該子女非為婚生子女，或子女自知悉其非為婚生子女之時起
    二年內為之，民法第1062條第1項、第1063條分別定有明文
    。又否認子女之訴，由夫起訴者，以妻及子女為共同被告，
    民事訴訟法第589條之1第1項後段定有明文。查本件被告乙
    ○○係98年8月20日出生，有戶籍謄本為證，其受胎期間在
    原告與被告甲○○婚姻關係存續中，被告乙○○應推定為被
    告甲○○之婚生子女。然實際上被告乙○○非原告自被告甲
    ○○受胎所生，已如上述。又原告於99年5月3日提起本訴，
    亦已遵守前揭期間之規定。從而，原告於知悉被告乙○○出
    生後尚未滿二年時，訴請否認被告乙○○為原告自被告甲○
    ○受胎所生之婚生子女，核與上開規定相符，應予准許。又
    本件訴訟費用，係因原告與被告甲○○婚姻關係存續中，另
    與訴外人受胎而受婚生推定所生，被告甲○○為否認子女之
    訴被動應訴，且兩造又當庭同意訴訟費用由原告負擔，並簽
    認在卷，此有本院99年6月10日辯論筆錄為憑，因之，爰酌
    定訴訟費用均由原告負擔。
四、結論：本件原告之訴為有理由，並依民事訴訟法第81條第2
    款，判決如主文。
中    華    民    國    99    年    6     月    24    日
                      家事法庭    法  官  郭貞秀
上為正本係照原本作成。
如對本判決上訴，須於收受判決正本送達後20日內向本院提出上
訴狀。
中    華    民    國    99    年    6     月    24    日
                                  書記官  鄭隆慶

司法院資訊處製作；財團法人民間司法改革基金會備份。
